ACORDAO-COMPLETO-2544815

ACÓRDÃO DE RELAÇÃO

ACÓRDÃO DE RELAÇÃO 1816/2022 ATA 31/2022 - PLENÁRIO

Acórdão 1816/2022-TCU-Plenário
Considerando que o presente processo trata de denúncia sobre os indícios de irregularidade na aplicação dos recursos federais provenientes do Fundo de Manutenção e Desenvolvimento da Educação Básica e de Valorização dos Profissionais da Educação (Fundeb) pelos gestores do Município de Santana - BA em dissonância, assim, com a Lei n.º 14.113, de 2020;
Considerando que o TCU deve conhecer da presente denúncia, por atender aos requisitos legais e regimentais de admissibilidade; 
Considerando, enfim, que, após a análise do feito às Peças 7 e 8, a unidade técnica propôs o conhecimento da presente denúncia para, no mérito, anotá-la como improcedente em função de as informações obtidas no presente processo terem sanado as dúvidas e afastado os supostos indícios de irregularidade; 
Considerando, portanto, que o TCU pode incorporar o parecer da unidade técnica a estas razões de decidir;
Considerando, enfim, que o presente feito deve ser apreciado na presente Sessão Pública do Plenário do TCU diante da necessidade de assegurar o pleno interesse público à informação, sem prejudicar a intimidade dos interessados no sigilo, promovendo a manutenção do referido sigilo em prol, apenas, das correspondentes peças processuais, nos termos dos arts. 53, §§ 3° e 4°, e 108, § 1°, da Lei n.º 8.443, de 1992, e, por analogia, do art. 93, IX, da CF88;
Os Ministros do Tribunal de Contas da União, reunidos em Sessão de Plenário, ACORDAM, por unanimidade, com fundamento nos arts. 143, inciso V, alínea "a", 234, 235, e 250, inciso I, do Regimento Interno do TCU, aprovado pela Resolução nº 246/2011, em conhecer da presente denúncia para, no mérito, anotá-la como improcedente, diante dos elementos de convicção até aqui obtidos pelo TCU, sem prejuízo de, em sintonia com os pareceres emitidos neste processo, prolatar as providências abaixo fixadas pelo item 1.7 deste Acórdão:
1. Processo TC-Processo 011.219/2022-0 (DENÚNCIA) 
	1.1. Denunciante: identidade preservada em sintonia com o art. 55 da Lei n.º 8.443, de 1992.
	1.2. Entidade: Município de Santana - BA.
	1.3. Relator: Ministro-Substituto André Luís de Carvalho.
	1.4. Representante do Ministério Público: não atuou.
	1.5. Unidade Técnica: Secretaria de Controle Externo da Educação, da Cultura e do Desporto (Secex-Educação) .
	1.6. Representação legal: não há.
1.7. Providências: 
1.7.1. enviar a cópia do presente Acórdão, com a cópia do parecer da unidade técnica, ao ora denunciante, para ciência; e
1.7.2. promover o arquivamento do presente processo, sem prejuízo de manter o sigilo em relação às eventuais peças gravadas com essa chancela e à autoria da denúncia, retirando a chancela de sigilo, contudo, sobre o presente processo, nos termos dos arts. 53, §§ 3º e 4º, e 108, § 1º, da Lei n.º 8.443, de 1992, e, por analogia, do art. 93, IX, da CF88.

Município de Santana - BA.

ANDRÉ DE CARVALHO

não há.

Não atuou.

DENÚNCIA (DEN)

Secretaria de Controle Externo da Educação, da Cultura e do Desporto (Secex-Educação).